Images des répertoires du notaire Etienne Regnault pour l'étude XVIII
Archives nationales de France
Images des répertoires du notaire Etienne Regnault pour l'étude XVIII
5 octobre 1710 - 18 mars 1751
MC/RE/XVIII/9 - MC/RE/XVIII/12
Regnault, Etienne; Etude XVIII
4 registres
Archives nationales de France
Minutes et répertoires: la loi 2008-696 du 15 juillet 2008 relative aux archives a fixé à 75 ans à compter de la date de l'acte, ou à 25 ans à compter de la date du décès de l'intéressé si ce délai est plus bref, le délai de communication des minutes et répertoires des notaires; ce délai est porté à 100 ans à compter de la date de l'acte si le document se rapporte à un mineur (code du Patrimoine, articles L213-2, 4e d et 5e).
Autres documents de l'étude (dossiers de clients, comptabilité...): s'agissant d'archives privées, ces documents sont communicables selon les modalités fixées par le déposant ou le donateur.
Certains documents ne sont pas accessibles sous leur forme originale en raison de leur mauvais état de conservation.
Registres entrés aux Archives nationales en 1936.
Images des répertoires de l’étude XVIII
Archives de l'étude XVIII
répertoire d'officier public ministériel
- Répertoire chronologique pour la période du 5 octobre 1710 au 30 mars 1734, 5 octobre 1710 - 30 mars 1734; MC/RE/XVIII/9; Un registre de 473 feuillets de papier manuscrits, hauteur 38,5 x largeur 25cm, composé de 48 cahiers foliotés par le notaire. Le registre est en bon état. Le feuillet 1 est très abîmé; les feuillets 121, 192, 230, 250 sont déchirés en bas.
  Le répertoire contient les informations suivantes: 1. nature de l'acte passé en minute; 2. date du jour; 3. nom, prénom, des parties.
  Voir aussi MC/RE/XVIII/24, l'"état du chartrier" (répertoires, liasses, dossiers de clients) pour la période de 1581 à 1794.
  répertoire
  - Liste chronologique des actes pour la période du 5 octobre au 31 décembre 1710, 5 octobre - 31 décembre 1710; 1 r°-5 v°; 5 feuillets
  - Liste chronologique des actes pour la période du 2 janvier au 31 décembre 1711, 2 janvier - 31 décembre 1711; 5 v°-27 r°; 23 feuillets
  - Liste chronologique des actes pour la période du 2 janvier au 31 décembre 1712, 2 janvier - 31 décembre 1712; 28 v°-44 r°; 17 feuillets
  - Liste chronologique des actes pour la période du 2 janvier au 31 décembre 1713, 2 janvier - 31 décembre 1713; 44 r°-72 r°; 29 feuillets
  - Liste chronologique des actes pour la période du 2 janvier au 31 décembre 1714, 2 janvier - 31 décembre 1714; 72 r°-99 v°; 28 feuillets
  - Liste chronologique des actes pour la période du 1er janvier au 31 décembre 1715, 1er janvier - 31 décembre 1715; 100 r°-115 v°; 16 feuillets
  - Liste chronologique des actes pour la période du 2 janvier au 31 décembre 1716, 2 janvier - 31 décembre 1716; 115 v°-134 r°; 20 feuillets
  - Liste chronologique des actes pour la période du 4 janvier au 31 décembre 1717, 4 janvier - 31 décembre 1717; 134 r°-152 v°; 19 feuillets
  - Liste chronologique des actes pour la période du 3 janvier au 31 décembre 1718, 3 janvier - 31 décembre 1718; 153 r°-174 v°; 22 feuillets
  - Liste chronologique des actes pour la période du 1er janvier au 30 décembre 1719, 1er janvier - 30 décembre 1719; 175 r°-198 r°; 24 feuillets
  - Liste chronologique des actes pour la période du 1er janvier au 31 décembre 1720, 1er janvier - 31 décembre 1720; 198 r°-240 r°; 43 feuillets
    - du 1er janvier au 28 juin 1720, 1er janvier - 28 juin 1720; 198 r°-218 v°; 21 feuillets
    - du 1er juillet au 31 décembre 1720, 1er juillet - 31 décembre 1720; 218 v°-240 r°; 23 feuillets
  - Liste chronologique des actes pour la période du 2 janvier au 31 décembre 1721, 2 janvier - 31 décembre 1721; 240 v°-262 r°; 23 feuillets
  - Liste chronologique des actes pour la période du 2 janvier au 30 décembre 1722, 2 janvier - 30 décembre 1722; 262 r°-284 v°; 23 feuillets
  - Liste chronologique des actes pour la période du 2 janvier au 31 décembre 1723, 2 janvier - 31 décembre 1723; 284 v°-298 r°; 15 feuillets
  - Liste chronologique des actes pour la période du 3 janvier au 31 décembre 1724, 3 janvier - 31 décembre 1724; 298 v°-327 r°; 30 feuillets
  - Liste chronologique des actes pour la période du 3 janvier au 31 décembre 1725, 3 janvier - 31 décembre 1725; 327 r°-356 r°; 30 feuillets
  - Liste chronologique des actes pour la période du 3 janvier au 31 décembre 1726, 3 janvier - 31 décembre 1726; 356 r°-373 v°; 18 feuillets
  - Liste chronologique des actes pour la période du 6 janvier au 31 décembre 1727, 6 janvier - 31 décembre 1727; 373 v°-387 r°; 15 feuillets
  - Liste chronologique des actes pour la période du 2 janvier au 30 décembre 1728, 2 janvier - 30 décembre 1728; 387 v°-403 r°; 17 feuillets
  - Liste chronologique des actes pour la période du 3 janvier au 31 décembre 1729, 3 janvier - 31 décembre 1729; 403 v°-417v°; 15 feuillets
  - Liste chronologique des actes pour la période du 2 janvier au 31 décembre 1730, 2 janvier - 31 décembre 1730; 418 r°-431 r°; 14 feuillets
  - Liste chronologique des actes pour la période du 2 janvier au 31 décembre 1731, 2 janvier - 31 décembre 1731; 431 v°-444 v°; 13 feuillets
  - Liste chronologique des actes pour la période du 2 janvier au 31 décembre 1732, 2 janvier - 31 décembre 1732; 445 r°-457 r°; 13 feuillets
  - Liste chronologique des actes pour la période du 2 janvier au 31 décembre 1733, 2 janvier - 31 décembre 1733; 457 v°-470 r°; 14 feuillets
  - Liste chronologique des actes pour la période du 4 janvier au 30 mars 1734, 4 janvier - 30 mars 1734; 470 v°-473 v°; 4 feuillets
- Répertoire chronologique pour la période du 1er avril 1734 au 18 mars 1751, 1er avril 1734 - 18 mars 1751; MC/RE/XVIII/10; Un registre de 296 feuillets de papier manuscrits, hauteur 39 x largeur 25 cm, composé de 30 cahiers foliotés par le notaire. Le registre est en bon état. La couverture est détachée. Le feuillet 1 est détaché en haut; le feuillet 154 est déchiré. Une page blanche entre les feuillets 214 et 215; 4 pages blanches entre les feuillets 222 et 224; 2 pages blanches entre les feuillets 263 et 264.
  - Répertoire chronologique pour la période du 1er avril 1734 au 18 mars 1751,
  - Thématique pour la période du 11 octobre 1710 au 14 mars 1746.
  - Page de titre, 1 r°; 1 feuillet
  - Liste chronologique des actes pour la période du 1er avril au 31 décembre 1734, 1er avril - 31 décembre 1734; 2 r°-12 r°; 11 feuillets
  - Liste chronologique des actes pour la période du 2 janvier au 31 décembre 1735, 2 janvier - 31 décembre 1735; 12 v°-25 r°; 14 feuillets
  - Liste chronologique des actes pour la période du 2 janvier au 31 décembre 1736, 2 janvier - 31 décembre 1736; 25 v°-37 v°; 13 feuillets
  - Liste chronologique des actes pour la période du 4 janvier au 30 décembre 1737, 4 janvier - 30 décembre 1737; 38 r°-51 r°; 14 feuillets
  - Liste chronologique des actes pour la période du 2 janvier au 31 décembre 1738, 2 janvier - 31 décembre 1738; 51 v°-64 r°; 14 feuillets
  - Liste chronologique des actes pour la période du 3 janvier au 30 décembre 1739, 3 janvier - 30 décembre 1739; 64 v°-76 v°; 13 feuillets
  - Liste chronologique des actes pour la période du 3 janvier au 24 décembre 1740, 3 janvier - 24 décembre 1740; 77 r°-89 r°; 13 feuillets
  - Liste chronologique des actes pour la période du 7 janvier au 29 décembre 1741, 7 janvier - 29 décembre 1741; 89 v°-101 v°; 13 feuillets
  - Liste chronologique des actes pour la période du 2 janvier au 29 décembre 1742, 2 janvier - 29 décembre 1742; 101 v°-112 r°; 12 feuillets
  - Liste chronologique des actes pour la période du 2 janvier au 31 décembre 1743, 2 janvier - 31 décembre 1743; 112 v°-123 v°; 12 feuillets
  - Liste chronologique des actes pour la période du 3 janvier au 29 décembre 1744, 3 janvier - 29 décembre 1744; 124 r°-137 v°; 14 feuillets
  - Liste chronologique des actes pour la période du 4 janvier au 30 décembre 1745, 4 janvier - 30 décembre 1745; 138 r°-149 r°; 12 feuillets
  - Liste chronologique des actes pour la période du 4 janvier au 31 décembre 1746, 4 janvier - 31 décembre 1746; 149 v°-160 r°; 12 feuillets
  - Liste chronologique des actes pour la période du 3 janvier au 31 décembre 1747, 3 janvier - 31 décembre 1747; 160 v°-172 r°; 13 feuillets
  - Liste chronologique des actes pour la période du 4 janvier au 31 décembre 1748, 4 janvier - 31 décembre 1748; 172 v°-185 r°; 14 feuillets
  - Liste chronologique des actes pour la période du 2 janvier au 29 décembre 1749, 2 janvier - 29 décembre 1749; 185 v°-197 r°; 13 feuillets
  - Liste chronologique des actes pour la période du 3 janvier au 31 décembre 1750, 3 janvier - 31 décembre 1750; 197 v°-210 r°; 14 feuillets
  - Liste chronologique des actes pour la période du 5 janvier au 18 mars 1751, 5 janvier - 18 mars 1751; 210 v°-214 r°; 5 feuillets
  - Liste chronologique des déclarations au terrier de l' Abbaye de Sainte-Geneviève pour la période du 11 octobre 1710 au 18 juillet 1733, 11 octobre 1710 - 18 juillet 1733; 215 r°-222 r°; 8 feuillets
  - Liste chronologique des quittances données au Roi par des particuliers pour la période du 22 décembre 1713 au 22 décembre 1740, 22 décembre 1713 - 22 décembre 1740; 224 r°-263 r°; 40 feuillets
  - Liste chronologique des constitutions par le Roi à des particuliers pour la période du 29 janvier 1714 au 14 mars 1746, 29 janvier 1714 - 14 mars 1746; 264 r°-296 r°; 33 feuillets
- Répertoire chronologique pour la période du 1er mars 1713 au 18 mars 1751, 1er mars 1713 - 18 mars 1751; MC/RE/XVIII/11; Un registre de 673 feuillets de papier manuscrits, hauteur 31 x largeur 21 cm, composé de 68 cahiers foliotés par le notaire. Le registre est en bon état, restauré en partie. Les feuillets 118, 143, 151, 313, 356, 447 sont déchirés. Le feuillet 135 a un coin déchiré, le morceau est conservé entre les feuillets 134 et 135. Le feuillet 217 est fendu. Les feuillets 256 à 460 sont déreliés alternativement en bas ou en haut. Le feuillet 358 a un coin arraché. Le feuillet 607 est un fragment.
  Ce répertoire est la copie partielle des répertoires chronologiques MC/ET/XVIII/9 et MC/ET/XVIII/10 décrits plus haut.
  - Liste chronologique des actes pour la période du 1er mars au 31 décembre 1713, 1er mars - 31 décembre 1713; 1 r°-15 r°; 15 feuillets
  - Liste chronologique des actes pour la période du 2 janvier au 31 décembre 1714, 2 janvier - 31 décembre 1714; 16 r°-43 v°; 28 feuillets
  - Liste chronologique des actes pour la période du 1er janvier au 31 décembre 1715, 1er janvier - 31 décembre 1715; 43 v°-58 v°; 16 feuillets
  - Liste chronologique des actes pour la période du 2 janvier au 31 décembre 1716, 2 janvier - 31 décembre 1716; 58 v°-73 r°; 16 feuillets
  - Liste chronologique des actes pour la période du 4 janvier au 31 décembre 1717, 4 janvier - 31 décembre 1717; 73 r°-90 v°; 18 feuillets
  - Liste chronologique des actes pour la période du 3 janvier au 31 décembre 1718, 3 janvier - 31 décembre 1718; 91 r°-113 r°; 23 feuillets
  - Liste chronologique des actes pour la période du 1er janvier au 30 décembre 1719, 1er janvier - 30 décembre 1719; 113 v°-137 r°; 25 feuillets
  - Liste chronologique des actes pour la période du 1er janvier au 31 décembre 1720, 1er janvier - 31 décembre 1720; 137 v°-170 r°; 34 feuillets
  - Liste chronologique des actes pour la période du 2 janvier au 31 décembre 1721, 2 janvier - 31 décembre 1721; 170 v°-186 r°; 17 feuillets
  - Liste chronologique des actes pour la période du 2 janvier au 30 décembre 1722, 2 janvier - 30 décembre 1722; 186 r°-204 v°; 19 feuillets
  - Liste chronologique des actes pour la période du 2 janvier au 31 décembre 1723, 2 janvier - 31 décembre 1723; 204 v°-216 v°; 13 feuillets
  - Liste chronologique des actes pour la période du 3 janvier au 31 décembre 1724, 3 janvier - 31 décembre 1724; 217 r°-237 r°; 21 feuillets
  - Liste chronologique des actes pour la période du 3 janvier au 31 décembre 1725, 3 janvier - 31 décembre 1725; 237 v°-257 v°; 21 feuillets
  - Liste chronologique des actes pour la période du 3 janvier au 31 décembre 1726, 3 janvier - 31 décembre 1726; 257 v°-276v°; 20 feuillets
  - Liste chronologique des actes pour la période du 6 janvier au 31 décembre 1727, 6 janvier - 31 décembre 1727; 277 r°-292 r°; 16 feuillets
  - Liste chronologique des actes pour la période du 2 janvier au 30 décembre 1728, 2 janvier - 30 décembre 1728; 292 v°-312 v°; 21 feuillets
  - Liste chronologique des actes pour la période du 3 janvier au 31 décembre 1729, 3 janvier - 31 décembre 1729; 313 r°-328 v°; 16 feuillets
  - Liste chronologique des actes pour la période du 2 janvier au 31 décembre 1730, 2 janvier - 31 décembre 1730; 329 r°-345 r°; 17 feuillets
  - Liste chronologique des actes pour la période du 2 janvier au 31 décembre 1731, 2 janvier - 31 décembre 1731; 345 v°-362 v°; 18 feuillets
  - Liste chronologique des actes pour la période du 2 janvier au 31 décembre 1732, 2 janvier - 31 décembre 1732; 363 r°-379 v°; 17 feuillets
  - Liste chronologique des actes pour la période du 2 janvier au 31 décembre 1733, 2 janvier - 31 décembre 1733; 380 r°-397 v°; 17 feuillets
  - Liste chronologique des actes pour la période du 4 janvier au 31 décembre 1734, 4 janvier - 31 décembre 1734; 398 r°-414 v°; 17 feuillets
  - Liste chronologique des actes pour la période du 2 janvier au 31 décembre 1735, 2 janvier - 31 décembre 1735; 415 r°-429 v°; 15 feuillets
  - Liste chronologique des actes pour la période du 2 janvier au 31 décembre 1736, 2 janvier - 31 décembre 1736; 430 r°-449 v°; 20 feuillets
  - Liste chronologique des actes pour la période du 4 janvier au 30 décembre 1737, 4 janvier - 30 décembre 1737; 450 r°-466 v°; 17 feuillets
  - Liste chronologique des actes pour la période du 2 janvier au 31 décembre 1738, 2 janvier - 31 décembre 1738; 467 r°-483 r°; 17 feuillets
  - Liste chronologique des actes pour la période du 3 janvier au 30 décembre 1739, 3 janvier - 30 décembre 1739; 484 v° -497 v°; 14 feuillets
  - Liste chronologique des actes pour la période du 3 janvier au 24 décembre 1740, 3 janvier - 24 décembre 1740; 498 r°-517 r°; 20 feuillets
  - Liste chronologique des actes pour la période du 7 janvier au 29 décembre 1741, 7 janvier - 29 décembre 1741; 517 v°-533 v°; 17 feuillets
  - Liste chronologique des actes pour la période du 2 janvier au 29 décembre 1742, 2 janvier - 29 décembre 1742; 534 r°-546 v°; 13 feuillets
  - Liste chronologique des actes pour la période du 2 janvier au 31 décembre 1743, 2 janvier - 31 décembre 1743; 547 r°-560 v°; 14 feuillets
  - Liste chronologique des actes pour la période du 3 janvier au 29 décembre 1744, 3 janvier - 29 décembre 1744; 561 r°-575 r°; 15 feuillets
  - Liste chronologique des actes pour la période du 4 janvier au 30 décembre 1745, 4 janvier - 30 décembre 1745; 575 v°-592 v°; 18 feuillets
  - Liste chronologique des actes pour la période du 4 janvier au 31 décembre 1746, 4 janvier - 31 décembre 1746; 593 v°-606 r°; 14 feuillets
  - Liste chronologique des actes pour la période du 3 janvier au 31 décembre 1747, 3 janvier - 31 décembre 1747; 606 r°-622 r°; 17 feuillets
  - Liste chronologique des actes pour la période du 4 janvier au 31 décembre 1748, 4 janvier - 31 décembre 1748; 622 v°-638 r°; 17 feuillets
  - Liste chronologique des actes pour la période du 2 janvier au 29 décembre 1749, 2 janvier - 29 décembre 1749; 638 v°-653 r°; 16 feuillets
  - Liste chronologique des actes pour la période du 3 janvier au 31 décembre 1750, 3 janvier - 31 décembre 1750; 653 v°-669 v°; 17 feuillets
  - Liste chronologique des actes pour la période du 5 janvier au 18 mars 1751, 5 janvier - 18 mars 1751; 670 r°-673 v°; 4 feuillets
- Répertoire chronologique des testaments pour la période du 23 mars 1713 au 8 mars 1751, 23 mars 1713 - 8 mars 1751; MC/RE/XVIII/12; Le répertoire comporte 20 feuillets et fait partie d' un registre de 32 feuillets de papier manuscrits, hauteur 27 x largeur 21 cm, composé de 6 cahiers foliotés par les notaires. Le registre est en mauvais état.
  Le registre contient aussi le répertoire des testaments des notaires Jacques Miller pour la période du 5 avril 1751 au 30 août 1771, et Jean Nicolas Giard pour la période du 5 février 1772 au 3 octobre 1793.
  Le répertoire contient les informations suivantes: 1. date du jour; 2. nom, prénom du testamentaire.
  - Liste chronologique des testaments pour la période du 23 mars 1713 au 8 mars 1751, 23 mars 1713 - 8 mars 1751; 1 r°-20 v°; 20 feuillets